CAROLINA ANDREA ORELLANA MONTECINO

Diseñadora Integral / Full Stack Developer

DATOS PERSONALES

Santiago, Chile

+56966110076

in /in/cnorellanam/

Bē /cnorellanam

/carolinaorellana

HABILIDADES

Técnicas

- CSS
- HTML
- Bootstrap 5
- JavaScript
- Python
- MySQL
- Flask
- Figma
- Illustrator
- Photoshop
- Design Thinking

Idiomas

- Español nativo
- Inglés intermedio
- Chino Mandarín básico

INTERESES

- Programación
- Desarrollo Web
- Progressive Web App

PERSONALIDAD

- Creativa
- Colaborativa
- Proactiva
- Responsable

SOBRE MÍ

Soy Diseñadora Integral titulada de la Pontificia Universidad Católica de Chile, con enfoque multidisciplinario. Hoy me encuentro certificada en el área Diseño UX/UI por Desafío Latam.

Cuento con fuertes nociones sobre desarrollo web en HTML, CSS y JavaScript. Actualmente estoy cursando un Bootcamp en desarrollo Full Stack con Python.

Tengo la motivación y disciplina para seguir profundizando mis conocimientos en el desarrollo web y programación, así potenciar esta área con mis habilidades en el diseño de experiencia de usuario y diseño de interfaces.

EXPERIENCIA

Diseñadora y fundadora - Lencería de Las Mercedes

Septiembre 2020- Marzo 2022

Creación del emprendimiento de diseño de autor en vestuario interior, enfocado en la producción de moda lenta y a medida, apta para todo tipo de cuerpos.

Diseñador de vestuario - Kuyen Lencería

Abril 2019 - Marzo 2021

Asistente de Diseño de vestuario íntimo femenino. Además, a cargo de la confección.

Asistente de investigación - Textiles Precolombinos, Docente Soledad Hoces, Diseño UC.

Mayo 2018 - Agosto2018

Práctica Servicio - Diseñadora gráfica a cargo de la visualización de resultados, 240 hrs.

Diseñadora de vestuario - Sastrería Alvear

Marzo 2017- Julio 2017

Práctica Laboral Profesional - Asistente de Sastre, 240 hrs.

FORMACIÓN ACADÉMICA

Becada para cursar

Certified Tech Developer- Digitalhouse

Inicio Octubre 2022

Desarrollo Full Stack Python - Coding Dojo Beca Mujeres Banco de Chile

Agosto 2022-Octubre 2022

Diseño UX/UI - Desafío Latam

Abril 2022 - Septiembre 2022

Diseño Integral - Pontificia Universidad Católica de Chile

2014-2020